# 多公司交叉持股，少数股东权益计算问题

提问人：kuangdachenxin 时间：2016-06-15 18:40:40
A公司持有B公司100%股权，B公司持有C公司90%股权，C公司持有D公司70%股权，A公司持有D公司30%股权，B公司持有E公司70%股权，A公司持有E公司15%股权，B公司持有F公司60%股权，A公司持有F公司40%股权。请教A合并报表应如何计算少数股东权益？

回答人：chenyiwei
此类问题的基本处理原则可以参考：《瑞华研究 2010 ～ 2014 汇编》之“问题3-2-80（交叉持股下合并报表问题）”、“问题3-2-81（合并范围内子公司之间交叉投资及持股的合并抵销处理）”。